【裁判字號】    97,訴,1167
【裁判日期】    971128
【裁判案由】    違反毒品危害防制條例
【裁判全文】
臺灣新竹地方法院刑事宣示判決筆錄      97年度訴字第1167號
公  訴  人  臺灣新竹地方法院檢察署檢察官
被      告  乙○○
                    34弄43.
指定辯護人  本院公設辯護人甲○○
上列被告因違反毒品危害防制條例案件，經檢察官提起公訴（97
年度偵字第1793號）後，聲請改依協商程序而為判決，本院於中
華民國97年11月28日下午4時30分在本院刑事第6法庭宣示判決，
出席職員如下：
法官起立朗讀判決主文、犯罪事實要旨、處罰條文及告以上訴限
制、期間並提出上訴狀之法院，且諭知記載其內容：
一、主  文：
    乙○○施用第一級毒品，累犯，處有期徒刑捌月，扣案第一
    級毒品海洛因壹包（驗後淨重零點伍貳肆公克），沒收銷
    燬。又施用第二級毒品，累犯，處有期徒刑伍月，扣案之第
    二級毒品安非他命貳包（驗後淨重分別為零點零玖陸陸公克
    、零點肆玖貳公克），均沒收銷燬；注射針筒支、吸食
    器壹組及吸管鏟子壹支，均沒收。應執行有期徒刑拾壹月。
    扣案第一級毒品海洛因壹包（驗後淨重零點伍貳肆公克）
    、第二級毒品安非他命貳包（驗後淨重分別為零點零玖陸陸
    公克、零點肆玖貳公克），均沒收銷燬；注射針筒支、
    吸食器壹組及吸管鏟子壹支，均沒收。
二、犯罪事實要旨：
(一)、乙○○前於民國88年間因施用毒品案件，經本院以88年度毒
    聲字2769號送觀察、勒戒後，認有繼續施用毒品傾向，再以
    89年度毒聲字第352 號裁定令入戒治處所施以強制戒治，嗣
    因執行屆滿3 月且成效評定合格，再經本院以89年度毒聲字
    第2096號裁定停止戒治，所餘戒治期間付保護管束，於90年
    1月29日期滿未經撤銷保護管束視為執行完畢；又於92年8月
    至9 月間因連續施用第一級毒品、第二級毒品等案件，經本
    院以92年度毒聲字第717 號裁定令入戒治處所施以強制戒治
    ，並由臺灣新竹地方法院檢察署檢察官提起公訴，嗣上開強
    制戒治於93年1月9日因法律修正而停止處分報結（非屬執行
    完畢），刑責部分則經本院以93年度訴字第22號判決判處有
    期徒刑8月、6月，應執行有期徒刑1年確定。
(二)、乙○○另於92年間因犯攜帶兇器竊盜案件，經本院以92年度
    易字第451 號判決判處有期徒刑10月確定，再於93年間因犯
    連續轉讓第二級毒品及未經許可持有子彈等案件，經本院以
    93年度訴字第107號判決判處有期徒刑8月、2 月，罰金新臺
    幣20,000元，應執行有期徒刑9 月，罰金新臺幣20,000元確
    定，上開案件復經本院以93 年度聲字第515號裁定應執行有
    期徒刑2年6月確定，於94年12月23日縮短刑期假釋出監，於
    95 年5月11日縮刑期滿未經撤銷假釋視為執行完畢（構成累
    犯）。詎其仍不知戒慎其行，竟分別基於施用第一級毒品海
    洛因、第二級毒品安非他命之犯意，先後於97年9月4日22時
    、23時許，在其位於新竹市○區○○里○○鄰○○路○段214巷
    34弄43號之住處，以針筒注射之方式，施用第一級毒品海洛
    因乙次，再以玻璃球燒烤吸食煙霧之方式，施用第二級毒品
    安非他命乙次。嗣乙○○於97年9月5日13時20分許，為警持
    本院搜索票至其上開住處搜索，當場扣得疑似第一級毒品海
    洛因乙包、第二級毒品安非他命2包、注射針筒3支、吸食器
    乙組、吸管鏟子乙支，並經其同意後採尿送驗，結果呈甲基
    安非他命、嗎啡陽性反應，因而查悉上情。
三、處罰條文：
    毒品危害防制條例第10條第1項、第2項。
四、扣案之第一級毒品海洛因乙包、第二級毒品安非他命2 包，
    經送請行政院衛生署草屯療養院鑑定後，確係第一級毒品海
    洛因（驗後餘重0.3524公克）、第二級毒品安非他命（驗後
    餘重0.0966公克、034923公克），有該院97年10月3 日草療
    鑑字第0971000025號鑑定書乙份在卷可參，均係違禁物，不
    問屬於被告與否，爰依毒品危害防制條例第18條第1 項前段
    之規定，宣告沒收銷燬之。另注射針筒3 支、吸食器乙組、
    吸管鏟子乙支均係被告所有，注射針筒3 支係被告供施用第
    一級毒品海洛因所用之物，吸食器乙組、吸管鏟子乙支係被
    告供施用第二級毒品安非他命所用之物，業據被告供承在卷
    ，應依刑法第38條第1項第2款規定宣告沒收。
五、協商判決除有刑事訴訟法第455條之4第1項第1款於本訊問程
    序終結前，被告撤銷協商合意或檢察官撤回協商聲請者；第
    2款被告協商之意思非出於自由意志者；第4款被告所犯之罪
    非第455條之2第1項所定得以協商判決者；第6款被告有其他
    較重之裁判上一罪之犯罪事實者；第7 款法院認應諭知免刑
    或免訴、不受理者情形之一，及違反同條第2 項「法院應於
    協商合意範圍內為判決；法院為協商判決所科之刑，以宣告
    緩刑或二年以下有期徒刑、拘役或罰金為限」之規定者外，
    檢察官與被告均不得上訴。
六、如有前項得上訴之情形，得自收受宣示判決筆錄送達之日起
    10日內，向本院提出上訴書狀，上訴於第二審法院。上訴書
    狀應敘述具體理由，未敘述上訴理由者，應於上訴期間屆滿
    後20日內補提理由書狀於本院（均須按他造當事人之人數附
    繕本，並請勿「逕送上級法院」）。
中    華    民    國    97    年    11    月    28    日
                  刑事第三庭  法  官  林惠君
以上正本證明與原本無異。
中    華    民    國    97    年    11    月    28    日
                              書記官  蔣淑君
毒品危害防制條例第10條
施用第一級毒品者，處6月以上5年以下有期徒刑。
施用第二級毒品者，處3年以下有期徒刑。


司法院資訊處製作；財團法人民間司法改革基金會備份。
